臺灣臺中地方法院民事判決　九十一年度重訴字第一○五號
　　原　　　告　張明順
　　送達代收人　乙○○
　　被　　　告　甲○○
右當事人間土地所有權移轉登記事件，本院判決如左：
    主      文
被告應將其所有坐落台中市○○區○○段第七四０地號（原地號：台中市西屯區○○
○段第二四三地號）、地目田、面積二八三一點三三平方公尺、應有部分十八分之十
一之土地所有權移轉登記予原告。
訴訟費用由被告負擔。
原告假執行之聲請駁回。
    事      實
甲、原告方面：
  一、聲明：除主文所示外，並聲明願供擔保，請准宣告假執行。
  二、陳述：
    (一)原告與被告及訴外人張明深係兄弟，兩造父親於民國（下同）六十九年間過世
      後，共同繼承家產，並未分家，至七十五年十二月十二日，因被告要求分家，
      三兄弟遂數次商議，要如何將所有之不動產、動產作公平分配，至七十五年十
      二月三十日始達成協議並簽訂鬮分証書，契約書中明訂被告應將原登記於其名
      下之坐落台中市西屯區○○○段第二四三地號（重編後新地號為台中市○○區
      ○○段第七四○地號）、地目田、面積：二八三一．三三平方公尺、權利範圍
      ：十八分之十一之土地所有權移轉所有權登記予原告。
    (二)惟查，鬮分証書中之其他約定已履行完畢，僅被告所有系爭土地之所有權卻遲
      遲不肯移轉登記予原告，原告顧念兄弟之情，屢向被告請求將系爭土地所有權
      移轉登記予原告，被告均置之不理，爰於兩造所簽訂之鬮分契約為請求被告履
      行契約。
　　(三)對被告抗辯之陳述：
　　１、被告謂其對系爭土地的分配不知情，且有弱視，不知鬮分契約書內容契約未
　　　　合致，故不成立云云，經查，被告已承認在鬮分契約書上為簽名蓋章，對該
　　　　契約書之真正並不爭執。證人即兩造之兄張明深到庭證稱：係被告要求分家
　　　　才相互協議，並於七十五年十二月三十日簽立系爭契約等語，足見係三兄弟
　　　　協議分產，才訂立系爭契約，豈可謂其意思表示未合致。又查，證人即書寫
　　　　之代書范錫章亦証稱系爭契約係三兄弟講好，其才寫下，並有唸給在場人聽
　　　　等語，此並據在場見證人張丁林、游張鍛、康張秀、紀張錦、張瑞龍、游謄
　　　　等人到庭所證實，足見被告對系爭契約書內容確實知曉，始簽名蓋章，豈可
　　　　謂其不知情。另查，系爭契約末尾兩造另有附帶批明，係由兩造所簽立，被
　　　　告對此並不否認，且為證人張明深所證實，並有契約書可參，更足認被告對
　　　　系爭契約有意思合致，故被告空言否認，不足採信。
　　２、被告又謂其已繼承系爭土地，豈可再為分配云云，惟查，兩造及其兄張明深
　　　　於七十五年十二月三十日前，並未分產，系爭土地係於四十二年間因實施耕
　　　　者有其田，放領而取得，原登記為兩造及兩造之父張鉗及兄張明深所共有，
　　　　其父之持分為十八分之九，兩造各為十八之二，張明深則為十八之五，兩造
　　　　之父於六十九年間過世後，其持分雖暫登記予被告名下，但是其等仍未分產
　　　　，此從七十一年六月二十八日張明深以系爭土地向台中市農會貸款，兩造均
　　　　提供其等持分設定抵押一節即可明瞭。由是可知，並非兩造之父之持分由被
　　　　告登記繼承，即謂其等已分產。再者，證人張明深亦證稱：六十八年只是辦
　　　　繼承，並不是正式分家，七十五年才是正式分家，各自取得財產，系爭土地
　　　　於七十五年分家時，該系爭土地就講明要歸於張明順，甲○○也有同意等語
　　　　，亦可明瞭。
　　３、被告又辯稱，原告之請求權已罹於時效云云，惟查，兩造間之鬮分契約書係
　　　　於七十五年十二月三十日協議完成始簽立。至於鬮分契約書封面之日期七十
　　　　五年十二月十二日，係被告於當時向其他兄弟要求分家，張明深找代書范錦
　　　　章之時間，但三兄弟係經數次協商，至七十五年十二月三十日才定案，始正
　　　　式簽立鬮分契約書一節，業據證人范錦章、張明深等人所證實，再者，被告
　　　　於訂約後，即七十六年四月十一日也依約將台中市西屯區○○○段三六三之
　　　　一五、三六三之二五地號其妻張江銀名義之土地持分三分之一，移轉登記予
　　　　原告之妻王淑玉所有，是其於七十六年四月十一日，亦承認該契約，才會依
　　　　約履行，由是可知，該契約之時效亦有重新起算之情事，故而原告於九十年
　　　　十二月二十八日提起，本件訴訟並未罹於時效，原告之主張亦不足採。
  三、證據：提出鬮分證書影本一件、台中市○○區○○段七四０地號土地登記簿謄
      本一件、九十年十一月十三日台中市西屯區調解委員會通知影本一件為證，並
      聲請訊問證人張明深、張丁林、范錦章。
乙、被告方面：
  一、聲明：(一)原告之訴駁回。(二)訴訟費用由原告負擔。(三)如受不利判決，願供擔保
      免宣告假執行。
  二、陳述：
　　(一)按民事訴訟法第二百五十六條第一項規定：訴狀送達後，原告不得將原訴變更
　　　或追加他訴。查原告九十年十二月二十八日起訴狀訴之聲明第一點係以台中市
　　　西屯區○○段七四０地號土地所有權移轉登記予原告，嗣原告九十一年一月九
　　　日補正聲明狀第一點係以同地段權利範圍十八分之十一之土地所有權移轉登記
　　　予原告，訴之聲明前後不同，原告變更聲明，被告不表示同意。
    (二)就鬮分證書上被告之簽名為被告所簽之事實不爭執，該簽名確實是被告所親簽
      ，但被告簽名時只知道有第一頁，並不知道有後面的附表，被告簽名時並不曉
      得契約內容，原因一：兩造於六十八年已分家產，沒有必要在七十五年再重分
      家產，原因二：被告有天生弱視，簽約時被告並沒有看到附表，原因三：因為
      就繼承財產來說，系爭土地的持分是被告唯一繼承取得的，不可能再轉讓給原
      告，至於鬮分證書上，其他劃歸給被告的房屋或土地本來就是被告的財產，與
      繼承無關。兩造及張明深對於鬮分標的根本無意思表示之合致，該鬮分契約不
      成立。
    (三)系爭鬮分證書是在七十五年十二月十二日就已經寫好，被告只是被叫去簽名，
      內容被告都不知道，第一頁背面「立鬮分證書人」及底頁「附帶批明」下方「
      甲○○」的簽名是被告簽的，但印章是被告拿給范錦章跟張明深他們去蓋的。
    (四)兩造於六十九年間早已協議分配遺產，依理兩造不可能再行協議分配遺產：按
      系爭土地謄本記載，被告早已於六十九年六月三日因繼承取得所有權，故兩造
      與張明深三兄弟，在六十八年三月十七日父親張鉗過世後，即早已就繼承家產
      辦理分割登記，被告則分配到系爭土地十八分十一權利，原告則分配到同上地
      段二九七地號土地五十四分之六權利、同上地段二九九地號土地五十四分之六
      權利（登記為繼承原因，六十九年五月六日登記）。故兩造既於六十九年間完
      成遺產分配，兩造均取得相當之不動產，原告主張七十五年間兄弟之間再行協
      議分配遺產，顯然與常情不符。
　　(五)據鬮分證書內容，竟將被告在繼承時點前取得之土地及建物納入分配，而被告
　　　因繼承取得唯一之系爭土地竟需移轉登記給原告，原告豈有同意之理？經查：
    １、鬮分證書關於建物之部分、即建物坐落：台中市○○區○○路三段九十九號
        、一一一號，及其基地座落：同上水堀頭段三九六、三九七之三及三九七之
        一，分別為被告於六十年十二月三日、四十九年三月十八日因買賣取得之基
        地，此有土地謄本足稽；嗣被告自力建蓋完成前開門牌之建築物。換言之，
        被告豈有可能同意將自己辛苦取得之土地及建物，作為分配之標的？鬮分證
        書所述顯然違反人性及常理，殊難取信。
　　２、經證人張明深對七十五年分配土地之原則何在？其答稱：「當時被告要西屯
　　　　路的那兩間房子、但不要土地，因當時房子比土地還值錢。」等語，被告否
　　　　認之，蓋如前述，前開建物及其所在之基地均早已為被告所有，被告豈可能
　　　　再要求分配建物，證人所述顯然不可採信。
　　(六)鬮分證書上關於土地之分配，在鬮分證書繕寫以後，均不見兩造及張明深履行
　　　移轉登記之情形，可見兩造在該鬮分證書簽名同時，並無使契約成立之意思：
　　１、關於前開水堀頭段三九六、三九七之三及三九七之一，原屬被告所有；關於
　　　水堀頭段三０一、二九九之一、三０一之一、三０三、三０四，原屬張明深所
　　　有。以上土地可見並無成立契約之必要，亦當然無履行或不履行之問題。
　　２、關於水堀頭段二九七、二九九地號土地，依鬮分證書內容及土地謄本可知：
　　　(1)原告於六十九年五月六日因分割繼承分別取得五十四分之六權利。
　　　(2)張明深於七十六年四月一日因買賣原因將二九七地號土地九分之一權利、二
　　　　九九地號土地五十四分之二權利移轉登記給原告所有，查果依鬮分證書，上
　　　　開土地應分配給張明深，為何在七十五年之後即七十六年間，張明深以買賣
　　　　原因將上開權利移轉登記予原告？可見張明深與原告之間，並非因鬮分證書
　　　　之理由、而是買賣之原因履行移轉登記。故就前開兩筆土地，尚難見原告有
　　　　履行契約之意思。
　　３、關於水堀頭段二四二地號土地，依鬮分證書內容及土地謄本可知：
　　　　證人張明深證稱：「當時我是大哥，所以權狀都是我保管」等語。故關於水
　　　　堀頭段二四二號土地所有權狀，包括被告名下之所有權狀，均為張明深持有
　　　　，被告不曾見過更未曾持有。故前開地段地號土地被告名下二十七分之一權
　　　　利，於七十六年四月一日移轉登記給原告，被告均不知情，且權狀在張明深
　　　　持有中，被告毫無置酌之餘地。
　　４、系爭土地即二四三地號土地，依鬮分證書內容及土地謄本可知，張明深至今
　　　　並無移轉登記名下十八分之五權利予原告，反倒於八十六年七月十四日以買
　　　　賣原因將十八分之五之權利移轉登記於訴外人李王雪玉名下，可見兩造及張
　　　　明深均無成立契約之意思，更無履行之意。原告陳稱被告名下之所有權狀為
　　　　原告持有，顯見被告有移轉名下十八分之十一權利予原告之意思等語，顯然
　　　　不可採信，蓋證人張明深陳稱權狀都是伊保管，被告從未看過更無持有之情
　　　　形，就客觀而言如何以權狀持有之情形，視為被告同意或默認履行移轉登記
        ？至於權狀為何現為原告持有，被告並不知情，惟由前述情形以觀，此乃張
        明深與原告私相授受，不言可喻。
    ５、水堀頭段三六三之十五、三六三之二十五地號土地，依鬮分證書內容及土地
        謄本可知：
　　　(1)前開兩筆土地，係張明深以買賣原因自羅阿井移轉登記取得全部權利，登記
　　　　簿記載為七十三年八月十七日。嗣於七十三年十月十六日及十八日分別移轉
　　　　登記給兩造之妻王淑玉、張江銀名下，因權狀為張明深保管，張明深如何移
　　　　轉，被告並不知情。
　　　(2)按依鬮分證書記載，前開兩筆土地應移轉登記予原告，惟查於七十六年四月
　　　　一日移轉登記於王淑玉名下，且以買賣之原因，揆諸權狀既然在張明深持有
　　　　保管中，可見張明深與原告之間並非因鬮分證書之理由、而是買賣之原因履
　　　　行移轉登記。故就前開兩筆土地，尚難見原告有履行契約之意思。
　　(七)衡諸原告請求履行契約之時間，及證人范錦章、張明深之供詞可知，其等係覬
　　　覦系爭土地之價值，因此不惜興訟破壞家族和諧：
　　１、按證人范錦章當時為西屯區永安里里幹事、且兼營土地代書業務，對張家成
　　　　員諸事均有瞭解，按兩造之父張鉗既於六十八年過世，且已分配家產，證人
　　　　不可能不知此事，為何又單獨允諾張明深辦理分產之事？可見分產之事，乃
　　　　證人與原告及當時身兼里長之張明深事先串通，設陷被告簽名，意圖侵吞被
　　　　告繼承之財產。且觀證人游謄雖與兩造有至親或姻親關係，然據其等所述，
　　　　其等僅受通知前來蓋章簽名，根本不知兩造及張明深兄弟之間如何分配土地
　　　　，換言之其等僅是張明深及原告請來擔任橡皮圖章而已，又如何能見證契約
　　　　成立？
　　２、且查鬮分證書上記載為七十五年十二月十二日，原告請求已有罹於時效之虞
　　　　。更且原告未能即時行使權利，原告亦從無受告知履行系爭土地所有權移轉
　　　　登記之義務，今原告反而於十五年後以訴訟請求被告履行鬮分證書內容，顯
　　　　然鬮書簽名之時，兩造根本無成立契約更無履行契約之意思。
　　(八)綜上，原告竟事隔十五年後持鬮分證書、即以繼承財產協議內容起訴請求被告
　　　移轉登記系爭土地所有權。然被告早在鬮分證書前，即六十九年間因分割繼承
　　　原因登記取得系爭土地權利範圍十八分之十一部份；而鬮分證書內容被告毫無
　　　所悉，被告並無成立契約之意思，被告如何單就損害權益之系爭土地願為移轉
　　　登記予原告？原告自應就成立要件，負舉證責任，否則至今原告所提訴訟，根
　　　本與繼承財產協議分割無關，完全係原告精心策劃意圖強奪被告財產之佈局。
　　　故本件原告以繼承及分家為原因請求移轉登記，為無理由；且其主張與前已發
　　　生之分割繼承事實矛盾，自無足採信。
  三、證據：提出鬮分證書影本一件、台中市○○區○○段七四０地號土地登記簿謄
      本一件為證，並聲請訊問證人游謄、游張緞、康張秀卜、紀張錦、張瑞龍、張
      丁林、張瑞珍。
    理      由
一、按訴狀送達後，原告不得將原訴變更或追加他訴，但擴張或減縮應受判決事項之
    聲明者，不在此限，民事訴訟法第二百五十五條第一項第三款定有明文，本件原
    告於訴狀送達後，將其應受判決事項之聲明由「被告應將其坐落台中市○○區○
    ○段第七四０地號土地所有權移轉登記予原告」，變更為「被告應將其所有坐落
    台中市○○區○○段第七四０地號、地目田、面積二八三一點三三平方公尺、應
    有部分十八分之十一之土地所有權移轉登記予原告」，係就系爭土之應有部分為
    減縮聲明，核合於上開規定，應予准許。
二、原告主張其與被告及訴外人張明深係兄弟，兩造父親於六十九年間過世後，共同
    繼承家產，並未分家，至七十五年十二月十二日，因被告要求分家，三兄弟遂數
    次商議，將所繼承之不動產、動產作公平分配，至七十五年十二月三十日始達成
    協議並簽訂鬮分證書，契約書中明訂被告應將原登記於其名下之坐落台中市西屯
    區○○○段第二四三地號（重編後新地號為台中市○○區○○段第七四○地號）
    、地目田、面積：二八三一．三三平方公尺、權利範圍：十八分之十一之土地所
    有權移轉所有權登記予原告，惟被告所有系爭土地之所有權卻遲遲不肯移轉登記
    予原告，為此依鬮分契約之約定，請求被告履行契約等語。被告則以被告雖有在
    鬮分證書上親自簽名，但被告簽名時只知道有第一頁，並不知道有後面的附表，
    被告簽名時並不曉得契約內容，兩造及張明深對於鬮分標的根本無意思表示之合
    致，該鬮分契約不成立等語置辯。
三、本件原告主張其與被告及訴外人張明深係兄弟，兩造父親於六十九年間過世後，
    共同繼承家產，於七十五年十二月三十日訂立鬮分證書，被告亦親自在該鬮分證
    書上簽名等事實，業據提出鬮分證書一件為證，復為被告所自認，自堪信為真實
    。茲有爭執者，係系爭鬮分契約已否合法成立？是否有意思表示未趨一致而不成
    立之情形？經查：
  (一)按民事訴訟法第二百七十七條規定：「當事人主張有利於己之事實者，就其事實
    有舉證之責任。但法律別有規定，或依其情形顯失公平者，不在此限。」又原告
    於起訴原因已有相當之證明，而被告於抗辯事實並無確實證明方法，僅以空言爭
    執者，當然認定其抗辯之事實為非真正，而應為被告不利益之裁判（最高法院十
    八年上字第一六七九號判例意旨參照）。本件原告起訴主張被告履行鬮分契約，
    並提出鬮分契約為證，而被告亦自認該鬮分契約上其本人之簽名為真正，則就該
    鬮分證書（私文書）之真正（形式證據力），因被告無爭執之故，依法應認該鬮
    分證書為真正。至被告既已承認有在鬮分契約上簽名，復抗辯就該鬮分契約之內
    容，被告簽名當時，相關當事人之意思表示並未達一致，故該鬮分契約並不成立
    云云，就該例外之事實，依法自應由被告負舉證責任。
  (二)被告雖抗辯兩造於六十八年已分家產，沒有必要在七十五年再重分家產，其有天
    生弱視，簽約時並沒有看到鬮分證書上之附表，且系爭土地的持分是其唯一繼承
    取得的，不可能再轉讓給原告，至於鬮分證書上，其他劃歸給被告的房屋或土地
    本來就是被告的財產，與繼承無關云云。惟查繼承人就繼承而取得之財產，於何
    時、何地為如何之分配，甚且分配後再重新另為分配，於繼承當事人間本有自由
    決定之餘地，再者，當事人訂定契約於契約上簽名，只須當事人知曉契約內容，
    本其個人自由意志下決定同意之即為已足，殊與其天生弱視與否無涉，故本件被
    告前揭所辯，均無法執為認定系爭鬮分證書內容於當事人間意思表示並未合致之
    認定，其所辯顯不足取。
  (三)又１、證人即系爭鬮分證書之製作人范錦章證稱：七十五年十二月，張明深來找
    我，說他們三兄弟要分家產，張明深找我時，是拿了他們家所有的不動產權狀，
    叫我幫他們作分配目錄分配目錄當時更改了三次，第三次才分配好定案，到了十
    二月三十日才正式在他們三兄弟的共同住處，把鬮分證書確定，當時我連同鬮分
    證書的契約本文及不動產分配（即鬮分證書之附表一、附表二），都已經在家寫
    好拿到現場，當時在場的人有我及鬮分證書上所寫的人，因張明深事先跟我講好
    這些人都會到，確定三十日當天他們都有來，另外鬮分證書上附表三及「附帶批
    明」（第一個），是當時在現場三兄弟所講好後我當場寫下，再來我當場念一遍
    給在場的人聽，都沒有意見後，就請他們簽名或蓋章，總共寫了肆份，除了三兄
    弟各一份，另一份可能在他們的母舅賴春德處，契約寫好後，又發現張明順沒有
    房子住，甲○○又同意把他分配到的西屯路三段九十九號房子的一半借給張明順
    使用，所以整個鬮分證書寫好後，才又在底頁加寫第二個「附帶批明」，而財產
    怎麼分，他們兄弟都親自在場，我也都有念出來給大家聽，至於他們為什麼這樣
    分，是他們自己講好，我寫下來，鬮分證書卷皮（封面）寫七十五年十二月十二
    日的原因是因為張明深那天來找我，所以我才在卷皮寫那一天，一直到十二月三
    十日才正式定案，我將鬮分證書整批帶過去，所以忘了換等語；２、證人即兩造
    之兄張明深證稱：系爭鬮分證書我們兄弟每人都有一份，七十五年十二月十二日
    甲○○說要分家，叫我看日子，我看了十二月三十日那天，因為當時我是大哥，
    所以權狀都是我保管，我們三個兄弟的財產是在家裡協議好，然後再把資料交給
    范錦章代書去製作鬮分證書，所以代書寫的內容都是我們協議好的，寫好後才在
    十二月三十日在祖先牌位面前簽名蓋章，現場還有其他人在場見證，有簽名蓋章
    的人都有在場，當時是寫好前面的內容，後面的附表一、二、三及附帶批明都是
    由代書當場馬上寫，當時是連附表都做好了之後，大家都認為沒有問題才在上面
    簽名，張明順與甲○○的鬮分證書在底頁尚有寫第二個附帶批明，是因為他們二
    人間尚有房子借貸的問題，另外，系爭土地沒有過戶，是因為原告當時是公務員
    無法過戶，現在農地可以自由買賣，已經可以過戶，我的已經過戶給原告等語；
    ３、證人即在場見證人張丁林證稱：這份鬮分證書我有在場簽名，要怎麼分是他
    們自己決定，後面的附表是否為當場所寫我不記得了，但我們那些人在場只有聽
    ，最後沒有意見我們才簽名等語；４、證人即在場見證人游張緞（即兩造之姊）
    證稱：那一年分家產我忘了，當時是三兄弟已經講好，叫我們回去蓋章，當時是
    在甲○○的家，有找一個姓范的代書寫的，怎麼分他們兄弟自己講，我們沒有其
    他意見，他們也沒有吵架，當時原告、被告及張明深及其他姊妹、舅舅都有在場
    ，代書寫好後我們就蓋章，寫好後有再當場念一遍，最後才蓋章，確定分家產寫
    這份鬮分證書，甲○○都在場等語；５、證人即在場見證人康張秀卜（與兩造係
    兄妹或姐弟關係）證稱：當時他們三兄弟說要分家產，就叫我們回去，現場有代
    書、舅舅、原告、被告及張明深均在場，怎麼分他們兄弟自己講，我們只是在場
    ，寫好後有再讀一遍給大家聽，誰讀的我忘了，在場的人就蓋章或指印，當天原
    被告兄弟都有在場等語；６、證人即在場見證人紀張錦（與兩造係兄妹或姐弟關
    係）證稱：當時他們三兄弟說要分家產，就叫我們姊妹回去，現場有代書、舅舅
    、原告、被告及張明深均在場，怎麼分他們兄弟自己講，我們只是在場，寫好後
    有沒有人再讀一遍給大家聽，我忘了，在場的人就蓋章或指印，當天原、被告兄
    弟都有在場等語；７、證人即在場見證人張瑞龍證稱：先前他們兄弟就有在講要
    分家產，當天是范代書找我過去被告家，現場還有很多親戚，如何分他們三兄弟
    自己講，講好後代書再讀一遍給大家聽，在場的人蓋印離開等語。８、本述所述
    ，可知兩造就系爭鬮分證書確有聚集親友充當見證後，於達成一致之決議後，始
    簽寫系爭鬮分證書，故被告辯稱爭鬮分契約之意思表示未趨一致而不成立云云，
    即屬無據而不可採。
  (四)綜上所述，本件應認系爭鬮分契約係已合法成立生效之契約，兩造既係鬮分契約
    之當事人，自應受該約定之拘束，負有依約履行之義務。
四、末查，系爭鬮分證書（契約）最後確認簽約之日，係七十五年十二月三十日乙節
    ，已如前述，則應認兩造之鬮分契約係於當日（即七十五年十二月三十日），其
    等之意思表示始完全合致而成立生效，故本件請求權時效之起算點，應自該日起
    算，而本件原告係於九十年十二月二十八日具狀起訴請求被告履行契約，尚未罹
    十五年之消滅時效期間，應足認定，故被告抗辯於告之請求權已罹於消滅時效云
    云，即無足取，附予敘明。
五、從而，本件原告依鬮分契約之法律關係，請求被告履行契約，將其所有坐落台中
    市○○區○○段第七四０地號、地目田、面積二八三一點三三平方公尺、應有部
    分十八分之十一之土地所有權移轉登記予原告，為有理由，應予准許。另命被告
    為所有權移轉登記之判決，係命債務人（即被告）為一定之意思表示，如債務人
    不表示者，視為自判決確定時，已為其意思表示，故不得為假執行宣告，原告聲
    明就其勝訴部分為假執行，就此部分，於法未合，自應予以駁回。
六、本件事證已臻明確，兩造其餘攻擊防禦方法，於本件為判決之基礎無礙，爰不一
    一論列，併此敘明。
七、據上論結，原告之訴為有理由，依民事訴訟法第七十八條，項判決如主文。
中　　　華　　　民　　　國　　九十一　　年　　　六　　　月　　二十八　　日
                                    臺灣臺中地方法院民事第三庭
~B法　　　官　李悌愷
右為正本係照原本作成
如不服本判決，應於判決送達後二十日內，向本院提出上訴狀。
中　　　華　　　民　　　國　　九十一　　年　　　七　　　月　　　二　　　日
~B法院書記官
